臺北高等行政法院裁定
111年度再字第41號
再 審原 告  杰沅工業有限公司                           
代  表  人  李麗珍（清算人）        
訴訟代理人  陳純仁  律師
再 審被 告  財政部北區國稅局                           
代  表  人  蔡碧珍                  
                              送達代收人  劉桂英        
上列當事人間貨物稅事件，再審原告對於中華民國106年3月2日
本院105年度訴字第1175號判決提起再審之訴，本院裁定如下：
　　主  文
再審之訴駁回。
再審訴訟費用由再審原告負擔。
　　理  由
一、按「再審之訴不合法者，行政法院應以裁定駁回之。」「（第1項）再審之訴應於30日之不變期間內提起。（第2項）前項期間自判決確定時起算，判決於送達前確定者，自送達時起算；其再審之理由發生或知悉在後者，均自知悉時起算。」「再審之訴，應以訴狀表明下列各款事項，提出於管轄行政法院為之：……四、再審理由及關於再審理由並遵守不變期間之證據。」行政訴訟法第278條第1項、第276條第1、2項及第277條第1項第4款分別定有明文。是以，對確定判決提起再審之訴，應自判決確定時；或判決於送達前確定者，應自送達時起30日之不變期間內提起，再審原告如主張再審之理由發生或其知悉在後者，應就此利己事實負舉證責任。又提起再審之訴，必須表明再審理由，此為必須具備之程式。所謂表明再審理由，必須指明確定判決有如何合於行政訴訟法第273條所定再審事由之具體情事，始為相當。倘僅泛言有再審事由，惟未具體指明係屬同法第273條何項款再審事由者，仍難謂已合法表明再審理由，法院無庸命其補正，所提再審之訴即屬不合法。　
二、再審被告前以再審原告未依規定辦理貨物稅廠商登記及產品
    登記，於民國99年4月至101年12月間產製應稅貨物─汽車冷
    暖氣機用冷媒壓縮機（下稱壓縮機）合計6,276台出廠，對
    再審原告核定補徵貨物稅新臺幣（下同）53,316,587元，並
    依貨物稅條例第28條第1款及第32條第1款規定，擇一從重，
    按補徵稅額處2倍之罰鍰計106,633,174元。再審原告不服，
    申請復查，經復查決定（下稱原處分）追減貨物稅169,792
    元及罰鍰339,584元，其餘復查駁回。再審原告就駁回復查
    部分仍表不服，提起訴願經決定駁回，繼提起行政訴訟，由
    本院105年度訴字第1175號判決（下稱原確定判決）駁回確
    定。再審原告對原確定判決提起本件再審之訴，主張略以：
    ㈠伊加工製造之產品，全部供出口外銷，並非內銷，不應課
    徵貨物稅；伊於再審被告調查期間，即已提示進出口報單、
    存貨計數帳及進銷存貨明細帳供核，並主張由於部分關鍵零
    件需仰賴進口拆解取得，經整理後組裝出口之完好品約為進
    口零件數量之70%至80%間，其餘僅能當廢鐵料出售，且出口
    報單上記載類別為外貨復出口，或經組裝後以無品牌之臺灣
    商品出口，係報關行代為報關所致，若有錯誤，因貨物已出
    口，無法向海關更正，惟再審被告卻空泛以無法勾稽伊實際
    產製及外銷之數量，認定伊漏報壓縮機出廠數量，顯未就課
    稅要件事實負客觀舉證責任，依納稅者權利保護法第21條第
    1、4項等規定，本件應核課標的仍有重大爭議，有待詳細核
    對。伊於109年5月15日向再審被告申請行政程序更新進行時
    ，已提出⒈地磅代秤單與出貨單、⒉說明書傳真影本及⒊不良
    品照片，證明確有進貨及出口事實，惟原處分、訴願決定與
    原確定判決並無隻字片語提及上開證據⒈至⒊，伊認為該等證
    據如經斟酌，伊當可受較有利益之處分，故合於行政程序法
    第128條規定，有更新行政程序進行審查之必要。又再審被
    告對伊除補徵貨物稅及裁處罰鍰外，另補徵營業稅、營利事
    業所得稅未分配盈餘稅及罰鍰，合計高達174,695,016元，
    未考量伊因違反行政法上義務所得利益，違反行政法上罪責
    相當原則，為此請求准予再審，並廢棄原確定判決云云。
三、經查，原確定判決係於106年4月27日送達再審原告，有送達
    證書附該案卷第191頁可稽，因再審原告未提起上訴，故該
    判決於106年5月19日業已確定，再審期間應自106年5月20日
    起算，扣除在途期間2日，至106年6月20日（星期二）即已
    屆滿。然再審原告遲至111年5月4日始向本院提起本件再審
    之訴，有再審原告所提行政再審起訴狀上所蓋本院收文章戳
    足憑（參見本院卷第13頁），顯逾30日之法定不變期間，再
    審原告復未於書狀內表明關於遵守不變期間之證據，亦未舉
    證證明有何再審理由發生或知悉在後情事，所提再審之訴自
    因逾期而不合法。況再審原告前揭再審意旨，無非說明對原
    處分不服之理由，並未具體指明原確定判決究有行政訴訟法
    第273條第2項或第1項何款所定再審事由，難謂已合法表明
    再審理由。依上開規定及說明，再審原告對原確定判決所提
    再審之訴，並非合法，應予駁回。　
四、結論：再審之訴不合法，裁定如主文。
中　　華　　民　　國　　111 　年　　7 　　月　　11　　日
　　　                臺北高等行政法院第四庭
　                              審判長法　官　高　愈　杰
　                                    法　官　楊　坤　樵
　                                    法　官　鍾　啟　煒
上為正本係照原本作成。
如不服本裁定，應於送達後10日內向本院提出抗告狀（須按他造
人數附繕本）。
中　　華　　民　　國　　111 　年　　7 　　月　　11　　日
                                      書記官　李  建  德